【裁判字號】    98,交聲,1612
【裁判日期】    980611
【裁判案由】    聲明異議
【裁判全文】
臺灣臺中地方法院交通事件裁定        98年度交聲字第1612號
原處分機關  交通部公路總局臺中區監理所臺中市監理站
異  議  人
即受處分人  甲○○
上列受處分人因違反道路交通管理處罰條例案件，對於交通部公
路總局臺中區監理所臺中市監理站98年4月24日所為之處分（原
處分：裁監稽違字第裁61－GE0000000號），聲明異議，本院裁
定如下：
    主  文
異議駁回。
    理  由
一、原處分機關即交通部公路總局臺中區監理所臺中市監理站處
    分意旨略以：異議人即受處分人（下稱受處分人）甲○○於
    98年4月9日駕駛車牌號碼G5H－788號重型機車，行經臺中市
    ○○路與太平路口處時，因有「駕照吊扣期間行駛機車」之
    違規，經臺中市警察局第二分局育才派出所員警，以違反道
    路交通管理處罰條例第21條第1項第5款之規定，製開中市警
    交字第GE0000000號舉發違反道路交通管理事件通知單，製
    單予以舉發，受處分人不服於期限內到案提出申訴，原處分
    機關遂於98年4月24日以裁監稽違字第裁61－GE0000000號裁
    決書，裁處受處分人罰鍰新臺幣（以下同）6,000元，吊銷
    機車駕駛執照，1年內禁考，該裁決書並於同日完成送達，
    以上均依法裁處，於法並無不合等語。
二、受處分人即甲○○之異議理由要以：伊駕照被吊銷，受舉發
    當日並沒有違規亦未酒駕，只是要去客戶那收貨款，卻遭臨
    檢站攔下。若無駕照，伊無法送貨，亦無法收貨款，將無法
    工作，本案請改以罰款處理云云。
三、按汽車駕駛人，駕駛執照吊扣期間駕駛小型車或機器腳踏車
    者，處新臺幣6,000元以上12,000元以下罰鍰，並吊銷其駕
    駛執照。又汽車駕駛人，曾依本條例其他各條規定吊銷駕駛
    執照者，1年內不得考領駕駛執照，道路交通管理處罰條例
    第21條第1項第5款、第4項、第67條第3項分別定有明文。
四、經查：
  (一)本件受處分人前因「在6個月內，駕照違規記點共達點以上
    」之違規，因而受原處分機關裁處吊扣駕駛執照1個月之處
    分，嗣因未於期限內繳送駕駛執照，經原處分機關依道路交
    通管理處罰條例第65條第2款之規定，為加倍其吊扣期間之
    處分，執行期間為98年3月27日至98年5月26日，此有受處分
    人駕駛基本資料、原處分機關裁監稽違字第裁00－00000000
    0號裁決書、駕駛執照吊扣執行單等在卷可佐，期為受處分
    人所不爭執，是受處分人於本案違規當時受有原處分機關吊
    扣駕照之處分等情乙節，堪予認定。又受處分人於駕駛執照
    吊扣期間之98年4月9日23時20分許，在臺中市○○路與太平
    路口處，因「駕駛執照吊扣期間駕駛機器腳踏車」之違規，
    經臺中市警察局第二分局育才派出所員警依違反道路交通管
    理處罰條例第21條第1項第5款，製發中市警交字第GE000000
    0號舉發違反道路交通管理事件通知單，予以舉發；原處分
    機關嗣於同年月24日製發裁監稽違字第裁61－GE0000000號
    裁決書，以受處分人違反道路交通管理處罰條例第21條第1
    項第5款「駕駛執照吊扣期間駕駛機器腳踏車」為由，裁處
    罰鍰6,000元，並吊銷駕駛執照，1年內禁考等情，有上揭舉
    發通知單、原處分裁決書附卷可稽，且為受處分人所不否認
    ，是此部分事實堪信為真實。
  (二)受處分人雖以前揭情詞置辯，惟駕照吊扣期間禁止駕駛小型
    車或機器腳踏車，其目的乃係為維護公眾往來行車之安全，
    為防杜再犯及給予受處分人相當警惕，而剝奪其於一定時期
    內駕駛車輛之資格，受處分人自不得以己身之事由而貽害不
    特定多數用路人之交通安全，是縱令受處分人辯稱其違規當
    日僅欲駕車至客戶處收貨款云云，亦不得據為本件於吊扣駕
    照期間內騎車之正當事由；至於吊銷駕照之處分致其無法工
    作或影響其生活等事由，要與本件違規事實無涉，是受處分
    人所辯，均非可採。
  (三)綜上所述，本件受處分人既有駕駛執照吊扣期間駕駛機器腳
    踏車之事實，自應依法處罰，以維護交通安全，受處分人上
    開所辯均無可採。從而，原處分機關援引上開規定，以受處
    分人吊扣駕駛執照期間駕駛機器腳踏車之違規事由，裁處受
    處分人罰鍰新臺幣6,000元，吊銷駕駛執照，1年內禁考，並
    無不當，其異議為無理由，應予駁回。
五、據上論斷，應依道路交通管理處罰條例第87條第2項，道路
    交通案件處理辦法第19條，裁定如主文。
中    華    民    國    98    年    6     月    11    日
                     交通法庭    法  官  洪挺梧
以上正本證明與原本無異。
如不服本裁定，應於收受送達後5日內向本院提出抗告狀。（應
附繕本）
                                 書記官  劉雅玲
中    華    民    國    98    年    6     月    11    日


司法院資訊處製作；財團法人民間司法改革基金會備份。
